最高法院刑事判決                              八十八年度台上字第六四七八號
    上  訴  人  甲○○
右上訴人因違反毒品危害防制條例案件，不服台灣高等法院高雄分院中華民國八十八
年九月十六日第二審判決（八十八年度上訴字第一○一一號，起訴案號：台灣高雄地
方法院檢察署八十七年度偵字第二六六五九號），提起上訴，本院判決如左：
    主  文
上訴駁回。
    理  由
按刑事訴訟法第三百七十七條規定，上訴於第三審法院，非以判決違背法令為理由，
不得為之。是提起第三審上訴，應以原判決違背法令為理由，係屬法定要件。如果上
訴理由狀並未依據卷內訴訟資料，具體指摘原判決不適用何種法則或如何適用不當，
或所指摘原判決違法情事，顯與法律規定得為第三審上訴理由之違法情形，不相適合
時，均應認其上訴為違背法律上之程式，予以駁回。本件上訴意旨略稱：(一)、上訴人
甲○○深知毒品危害身體，絕無販賣毒品之意念，員警廖長平申請搜索票到上訴人住
處搜索，並未查獲販賣毒品用具及販賣毒品所得新台幣（下同）六千元，何來販賣毒
品所得之六千元沒收。(二)、上訴人曾於原審聲請傳喚證人黃士銘及余家慶對質，原審
以傳喚不到，即未讓上訴人與之有對質之機會，有所違誤等語。
惟查本件原判決認定上訴人有原判決事實欄所記載之犯行，係依憑上訴人於警訊及檢
察官偵查中之自白，核與向上訴人購買第一級毒品海洛因之證人余家慶於警訊及第一
審供述之情節相符，並參酌證人廖長平於第一審之證言，卷附上訴人與余家慶於民國
八十七年十月七日電話之對話錄音譯本、高雄市苓雅區福東國民小學函等相關證據，
予以綜合判斷，因而撤銷第一審之判決，改判論處上訴人連續販賣第一級毒品罪刑（
累犯），已詳予說明其所憑之證據及其認定之理由。而以上訴人雖否認有販賣海洛因
之犯行，或辯稱：係伊與余家慶共同出錢，並一起到小港向綽號「生仔」購買海洛因
；或辯稱：因伊就讀國小未畢業，看不懂警訊筆錄之內容，才承認販賣海洛因與余家
慶云云，認係卸責之詞，不足採信，於理由內予以指駁說明綦詳。復明余家慶於第
一審與上訴人對質中，雖曾供稱：曾有一次跟上訴人去購買海洛因，伊站得遠遠的，
由上訴人跟對方接洽云云，縱係屬實，僅能證明余家慶曾陪同上訴人向他人買過海洛
因，仍不足作為認定上訴人未曾販賣海洛因與余家慶之有利證據。所為論斷，均有卷
存資料可資覆按，從形式上觀察，並無所謂違背法令之情形存在。按命證人與被告對
質與否，審理事實之法院，本有自由裁酌之權，非當事人所得據為提起第三審上訴之
適法理由。上訴人於原審雖曾聲請傳喚證人黃士銘及余家慶並與之對質，原審雖未傳
喚到庭並命與上訴人對質，然查余家慶於第一審已傳喚到案並曾與上訴人對質（第一
審卷第二十一頁至第二十三頁、第四十四頁）。原判決已於理由內說明余家慶證言取
捨之依據，且於最後審判期日調查證據完畢時審判長問上訴人尚有何證據聲請調查，
上訴人答：「沒有」（原審卷第五十頁正面）。而本院為法律審，上訴人在本院始又
為此爭執，自非依據卷內資料執為指摘之合法上訴理由。又販賣毒品所得之財物沒收
之，並不以扣案者為限，故如全部或一部不能沒收時，以其財產抵償之，此觀諸毒品
危害防制條例第十九條第一項之規定甚明。原判決綜合卷內資料認定上訴人先後三次
以每小包海洛因二千元，販賣與余家慶，每次一小包，因而認定上訴人販賣毒品所得
財物為六千元，並將該六千元宣告沒收，如全部或一部不能沒收時，以其財產抵償之
，於法尚無不合。上訴意旨以員警搜索時並未查扣販賣毒品所得六千元，何來該六千
元宣告沒收云云，指摘原判決不當，尚有誤會。本件上訴為違背法律上之程式，應予
駁回。
據上論結，應依刑事訴訟法第三百九十五條前段，判決如主文。
中      華      民      國    八十八    年     十一     月     十八     日
                              最高法院刑事第五庭
                                  審判長法官  董  明  霈
                                        法官  丁  錦  清
                                        法官  林  茂  雄
                                        法官  王  居  財
                                        法官  魏  新  和
      右正本證明與原本無異
                                              書  記  官
中      華      民      國    八十八    年     十一     月    二十三    日
